【裁判字號】    97,撤緩,65
【裁判日期】    970505
【裁判案由】    聲請撤銷緩刑
【裁判全文】
臺灣臺中地方法院刑事裁定               97年度撤緩字第65號
聲  請  人  臺灣臺中地方法院檢察署檢察官
受  刑  人  甲○○
上列聲請人因受刑人公共危險案件（臺灣臺南地方法院96年度交
簡字第127號），聲請撤銷緩刑之宣告（97年度執聲字第1122 號
），本院裁定如下：
    主    文
甲○○之緩刑宣告撤銷。
    理    由
一、聲請意旨略以：受刑人甲○○因公共危險案件，經臺灣臺南
    地方法院於民國九十六年一月三十日，以九十六年度交簡字
    第一二七號判處有期徒刑六月，如易科罰金，以新臺幣（下
    同）一千元折算一日，緩刑二年，並向指定之公益團體、地
    方自治團體或社區提供一百小時之義務勞務，緩刑期間付保
    護管束，並於同年二月二十六日判決確定。由臺灣臺南地方
    法院檢察署檢察官指揮執行保護管束及義務勞務，受刑人並
    於九十六年四月二十四日立具結書，同意自九十六年二月二
    十七日起至九十七年二月二十六日止，至臺南市學東里辦公
    室履行義務勞務，受刑人未履行義務勞務，並於九十六年六
    月二十六日提出戶籍遷移申請書，經該署檢察官同意其遷住
    臺中市○○區○○里○○路○段二０三號九樓，命令受刑人
    持遷入新住所之戶籍謄本，向臺灣臺中地方法院檢察署檢察
    官報到並執行受刑人之義務勞務一百小時，經臺灣臺中地方
    法院檢察署檢察官以九十六年執護勞助字第一號，安排受刑
    人至臺中縣衛生局履行義務勞務，受刑人並於九十六年八月
    二十一日具結同意，詎仍未前往履行義務勞務，經臺中縣衛
    生局於九十六年十二月二十七日以結案通知書回復臺灣臺中
    地方法院檢察署，嗣檢察官改安排受刑人至臺中市觀護志工
    協進會履行義務勞務，但受刑人僅履行義務勞務三十˙五小
    時，即無意願續行義務勞務，核其行為顯已違反刑法第七十
    四條第二項第五款所定負擔，且情節重大，合於同法第七十
    五條之一第一項第四款所定得撤銷緩刑宣告之原因，爰依刑
    事訴訟法第四百七十六條規定，聲請撤銷受刑人緩刑宣告。
二、按受緩刑之宣告而有下列情形之一，足認原宣告之緩刑難收
    其預期效果，而有執行刑罰之必要者，得撤銷其宣告：四、
    違反第七十四條第二項第一款至第八款所定負擔情節重大者
    ；緩刑宣告，得斟酌情形，命犯罪行為人為下列各款事項：
    五、向指定之公益團體、地方自治團體或社區提供四十小時
    以上二百四十小時以下之義務勞務，刑法第七十五條之一第
    一項第四款、第七十四條第二項第五款分別定有明文。
三、經查，受刑人甲○○因公共危險案件，經臺灣臺南地方法院
    於九十六年一月三十日，以九十六年度交簡字第一二七號判
    處有期徒刑六月，如易科罰金，以一千元折算一日，緩刑二
    年，並向指定之公益團體、地方自治團體或社區提供一百小
    時之義務勞務，緩刑期間付保護管束，並於同年二月二十六
    日判決確定在案等情，有臺灣高等法院被告前案紀錄表及上
    開刑事簡易判決附卷可稽。嗣臺灣臺南地方法院檢察署檢察
    官於九十六年四月二十四日命受刑人前往臺南市學東里辦公
    室履行義務勞務一百小時，惟受刑人竟未履行，並於九十六
    年六月二十六日提出戶籍遷移申請書，經臺灣臺南地方法院
    檢察署檢察官同意並囑託臺灣臺中地方法院檢察署檢察官執
    行受刑人之義務勞務，臺灣臺中地方法院檢察署檢察官，即
    安排受刑人至臺中縣衛生局履行義務勞務，受刑人並於九十
    六年八月二十一日具結同意，詎仍未前往履行義務勞務，嗣
    檢察官改安排受刑人至臺中市觀護志工協進會履行義務勞務
    ，惟受刑人迄今僅履行義務勞務三十˙五小時，即未再履行
    等情，亦有臺灣臺南地方法院檢察署緩刑義務勞務受保護管
    束人應行注意事項具結書、受保護管束人戶籍遷移申請書、
    執行保護管束命令各一紙、臺灣臺中地方法院檢察署執行義
    務勞務被告處遇意見表、執行義務勞務被告約談報告表、義
    務勞務執行協議書各二紙、臺中縣衛生局執行義務勞務結案
    通知書一紙、臺灣臺中地方法院檢察署義務勞務工作日誌、
    緩起訴處分義務勞務執行登記表各一紙等資料在卷可稽，受
    刑人雖於九十七年二月二十七日請求延期執行，並分別提出
    陳彥澤婦產科診所九十七年二月十四日開立之診斷證明書及
    賴愈凱婦產科診所九十七年二月二十日開立之診斷證明書各
    別證明受刑人有：「懷孕八週、合併先兆性流產，不正常出
    血，宜在家多休養」、「受精卵萎縮並不完全流產，因上述
    病症於九十六年五月二十六日、九十六年五月三十日、九十
    六年六月四日、九十六年六月五日、九十六年六月十一日、
    九十六年六月十三日來院求診，於九十六年六月十一日接受
    子宮內容物吸除手術，同日離院，後又於九十六年十月五日
    因泌尿道炎來院求診，於九十七年二月二十日申請診斷診明
    書」等情事，然查：(1)受刑人於九十六年四月二十四日立具
    結書後，曾至檢察官指定之臺南市學東里辦公室報到，惟經
    里長告知工作性質（掃地、擦玻璃等雜務），即表示不願配
    合，且亦未告知有何疾病或懷孕等不適宜執行情事，至同年
    六月二十六日申請遷移戶籍前，期間均未至學東里辦公室執
    行勞務，嗣經臺灣臺南地方法院檢察署檢察官囑託臺灣臺中
    地方法院檢察署執行，並考量受刑人職業，安排受刑人至臺
    中縣衛生局履行義務勞務，受刑人亦於九十六年八月二十一
    日具結同意，並協議自九十六年十月二十三日起履行義務勞
    務，然至同年十二月二十七日仍未前往履行義務勞務等情，
    有本院電話記錄、臺灣臺中地方法院檢察署執行義務勞務被
    告約談報告表、義務勞務執行協議書、臺中縣衛生局執行義
    務勞務結案通知書各一紙在卷可參，顯見受刑人於九十七年
    二月二十七日請求延期執行前，即一再無故未到案履行義務
    勞務，而無到案執行之意願。(2)況受刑人雖以其懷孕之身體
    狀況作為請求延期執行之理由，然觀諸受刑人受託執行義務
    勞務機關所分派之灑掃雜務、電腦文書處理、居家弱勢服務
    等工作性質，均非需負擔重大勞力之工作，對受刑人之負擔
    應非過重，再佐以受刑人於九十七年四月十五日觀護人觀護
    輔導時猶陳稱現定居台南娘家，早上及下午均需於市場從事
    賣滷味、雨傘等生意，無法抽空執行義務勞務等語，有本院
    電話記錄及臺灣臺中地方法院檢察署觀護輔導紀要各一紙附
    卷可參，則以受刑人嗣後所從事之於市場從事賣滷味、雨傘
    等生意，與受刑人受託執行義務勞務機關所分派之灑掃雜務
    、電腦文書處理、居家弱勢服務等工作性質二者相較，義務
    勞務之工時較短，工作性質亦顯輕微，受刑人更無不能負擔
    之理，是受刑人以其有懷孕事由，而有難以履行義務勞務之
    情形，尚屬無據。
四、綜上所述，受刑人屢次拒不履行及拖延義務勞務之行為，主
    觀上亦有拒服、拖延勞務之故意，堪已認定，從而，受刑人
    顯有違反刑法第七十四條第二項第五款所定負擔情節重大，
    合於刑法第七十五條之一第一項第四款規定情形，足認其違
    反情節重大，且亦無從再預期受刑人將會恪遵相關法令規定
    ，本院認為原宣告之緩刑難收其預期效果，而有執行刑罰之
    必要，爰裁定撤銷受刑人緩刑之宣告。
五、依刑事訴訟法第四百七十六條，裁定如主文。
中    華    民    國    97    年     5    月     5    日
                  刑事第十庭    法  官  黃炫中
以上正本證明與原本無異。
如不服本裁定，應於送達後五日內，向本院提出抗告狀。
                                書記官  黃珮華
中    華    民    國    97    年    5     月     5    日


司法院資訊處製作；財團法人民間司法改革基金會備份。
